---
title: 假设检验的两类错误说明
author: 李晓辉
date: '2021-04-27'
slug: ''
categories:
  - Causal Inference
tags:
  - 统计学
---

## 前言

我们知道，$\alpha$错误是由实际推断原理引起的,即是由小概率事件的发生引起的，所以有理由将所有小概率事件发生的概率的和即显著性水平看作$\alpha$错误发生的概率，这当然可以进一步区分双侧检验和单侧检验两种情况。但是，犯$\beta$错误的概率的计算就比前者复杂得多，这是由$\beta$错误出现的原因复杂所至。$\beta$错误的出现纯属逻辑上的，在总体参数不知道的情况下是不可能知道它的大小的。所以，在讨论$\beta$错误的计算之前，我们先得假设有一个全知全能的精灵,它知道真实的总体参数$\mu$的值，这样精灵就会通过样本统计量，根据概率分布理论得到一个正确的、不犯错误的接受域($Z_1 - Z_2$ )，称之精灵接受域。相比之下，我们并不是精灵，我们并不知道真实的总体参数的值，而只是假定了一个总体参数 $\mu_0$，对应了一个接受域($Z_3 - Z_4$)，称之人为接受域。显然，由于$\mu = \mu_0$，精灵的接受域与人为接受域有重合的区域，也有不重合的区域，这个重合的区域的面积便是$\beta$错误出现的概率。这就是说,两个接受区域的重合部分的面积是犯$\beta$错误的概率，而用"1"减去这个概率便是不犯$\beta$错误的概率检验功效。

## 假设检验的功效

功效表达的是避免犯第二类错误的概率，表达式为：

$$
Power = Pr(H_1|H1)
$$

## 例子

### 单边假设检验：

**Problem**: We took a sample of **24** people and we found that **13** of them are smokers. Can we claim that the proportion of smokers in the population is at least **35%** at a 5% level of significance? What is the Power of Test?

#### 假设检验形式：

$$
H_0:P\leq0.35 \\
H_1:P\geq0.35
$$

#### 临界值：

```{r}
qbinom(1-0.05,size = 24,prob = 0.34)
```

因此临界值为：13，即若观测到13个或者更多的人数，则拒绝原假设。

#### 功效的计算

$$
Power = Pr(X \geq c |n = 24,p = 13/24) = 1-Pr(X \leq c-1|n = 24,p = 13/24) = 
1-Pr(X \leq 12|n = 24,p = 13/24)
$$

```{r}
1 - pbinom(q = 12,size = 24,prob = 13/24,lower.tail = TRUE)
```

### 双边假设检验：

**Problem**: We took a sample of **24** people and we found that **13** of them are smokers. Can we claim that the proportion of smokers in the population is **35%** at a 5% level of significance? What is the Power of Test?

#### 假设检验形式：

$$
H_0:P = 0.35 \\
H_1:P\neq0.35
$$

#### 临界值结算：

```{r}
qbinom(p = 0.025,size = 24,prob = 0.35) - 1
qbinom(p = 0.975,size = 24,prob = 0.35) + 1

```

#### 检验功效计算：

$$
Power = Pr(X \leq c_{1} |n = 24,p = 13/24) + Pr(X \geq c_{2} |n = 24,p = 13/24) = Pr(X \leq 3 |n = 24,p = 13/24) + Pr(X \geq 14 |n = 24,p = 13/24)  $$

```{r}
pbinom(q = 3,size = 24,prob = 13/24) + (1 - pbinom(q = 13,size = 24,prob = 13/24))
```
